【裁判字號】    89,台簡抗,24
【裁判日期】    890414
【裁判案由】    給付票款
【裁判全文】
最高法院民事裁定                                八十九年度台簡抗字第二四號
    抗  告  人  聖捷俐企業有限公司
    法定代理人  葉麗香
右抗告人因與相對人偉彥實業有限公司間請求給付票款事件，對於中華民國八十八年
十二月十三日台灣台北地方法院合議庭裁定（八十八年度簡上字第三二一號），提起
抗告，本院裁定如左：
    主  文
原裁定廢棄。
    理  由
本件抗告人與相對人偉彥實業有限公司間請求給付票款事件，原法院駁回抗告人提起
之第三審上訴，係以：民事訴訟法第四百三十六條之二規定，對於簡易訴訟程序之第
二審裁判，其上訴利益逾第四百六十六條所定之額數者，當事人僅得以其適用法規顯
有錯誤為理由，逕向最高法院提起上訴，對於財產權訴訟之第二審判決，如因上訴所
得受之利益不逾新台幣（下同）六十萬元者，不得上訴，同法第四百六十六條第一項
定有明文。又該條項所定之得上訴第三審之利益額數，經司法院提高為九十萬元，抗
告人因上訴所得受之利益僅六十五萬二千八百十一元，未逾九十萬元，自不得提起第
三審上訴，其上訴不合法等詞，為其論據。
惟按民事訴訟法第四百六十六條第一項規定，對於財產權訴訟之第二審判決，如因上
訴所得受之利益不逾六十萬元者，不得上訴，此六十萬元利益額數，經司法院以命令
自八十八年十月十五日起增加至九十萬元（八十九年二月九日修正公佈之民事訴訟法
第四百六十六條第一項再提高為一百萬元）。又民事訴訟法第四百六十六條第一項所
定不得上訴之額數有增加時，依民事訴訟法施行法第八條規定，以其聲明不服之判決
，係在增加前為之者，始依原定額數定其上訴之准許與否，若其判決係在增加後為之
者，縱係於第三審法院發回後所為之更審判決，皆應依增加後之額數定其得否上訴，
本院著有七十四年台抗字第一七四號判例。是民事訴訟法第四百六十六條第一項所定
不得上訴第三審之額數，自八十八年十月十五日起增加至九十萬元後，依上開判例意
旨，第二審法院之判決，係在增加前即八十八年十月十四日以前為之者，應依原定額
數即六十萬元定其上訴之准許與否，若判決係在增加後即八十八年十月十五日以後為
之者，則依增加後之額數即九十萬元，定其得否上訴。本件第二審宣示判決日期為八
十八年十月五日，係在增加前即八十八年十月十四日以前，自應以六十萬元定其上訴
之准許與否。原裁定逕以增加後之九十萬元利益額數定其得否上訴，認抗告人之上訴
為不合法，遽予駁回抗告人之第三審上訴，自有未合。抗告意旨，指摘原裁定不當，
求予廢棄原裁定，非無理由。
據上論結，本件抗告為有理由。依民事訴訟法第四百九十二條第二項，裁定如主文。
中      華      民      國    八十九    年      四      月     十四     日
                              最高法院民事第二庭
                                  審判長法官  曾  桂  香
                                        法官  劉  延  村
                                        法官  劉  福  聲
                                        法官  黃  秀  得
                                        法官  蘇  達  志
      右正本證明與原本無異
                                              書  記  官
中      華      民      國    八十九    年      四      月    二十六    日


司法院資訊處製作；財團法人民間司法改革基金會備份。
